臺灣高等法院刑事判決　　　　　　　　100年度上易字第600號
　　上訴人　臺灣臺北地方法院檢察署檢察官
　　被　告　簡少凡
上列上訴人因被告妨害家庭案件，不服臺灣臺北地方法院99年度
易字第2801號，中華民國99年11月29日第一審判決（聲請簡易判
決處刑案號：臺灣臺北地方法院檢察署99年度偵字第19309 號）
，提起上訴，本院判決如下：
    主  文
上訴駁回。
    理  由
一、本院審理結果，認第一審判決諭知被告簡少凡無罪，核無不
    當，應予維持，並引用附件第一審判決書記載的證據及理由
    。
二、檢察官上訴意旨略以：Ａ女受被告要求關閉行動電話，與告
    訴人失聯10餘小時，完全無從聯繫Ａ女，縱被告未以具體言
    語要求Ａ女「脫離家庭」或「不要與父母同住」，但其要求
    關閉對外聯繫管道之舉，顯已使Ａ女脫離家長之監督保護，
    自有使Ａ女脫離家庭之意思云云。
三、經查：
（一）刑法之和誘罪，以使被誘人脫離親權人等為其構成要件，
      必須具有使被誘人脫離家庭之意思，而事實上將被誘人移
      置自力支配範圍內，而與親權人等完全脫離關係。易言之
      ，即使得親權人等對於被誘人已陷於不能行使親權之狀況
      ，方與該項罪質相符。如僅為一時便利，同赴旅館幽會，
      事後仍各自回家，即與前述情形有別。（最高法院著有24
      年上字第5247號判例、25年上字第439 號判例、76年台上
      第7605號判決可資參照）。
（二）Ａ女雖確與被告同赴旅館，並應被告要求關閉手機，但Ａ
      女已明確證稱：「被告並沒有要我脫離家庭，不要與父母
      住在一起，就單純當晚陪他，被告有叫我關機，所以沒有
      告訴爸媽，隔天趁被告還在睡覺時離開旅館去找朋友，因
      我父親已報失蹤人口，所以朋友家長就送我到派出所」等
      語（見偵卷第27頁），已難認被告有何使Ａ女脫離家庭之
      犯意。而一段時間將行動電話關機為現今一般人營社會生
      活所經常之事，其原因不一而足，或就寢、開會、上課，
      甚或心情不佳，均有以致之；況且，嗣後Ａ女又自行再與
      告訴人聯絡並返家，其間且曾透過簡訊請同學協助與家人
      聯繫。參酌前述最高法院判例及裁判意旨，自不能僅因Ａ
      女曾有「關閉手機」的舉動，即飛躍推認已使Ａ女之父母
      對於Ａ女已全然陷於不能行使親權的情狀。
四、公訴人所舉證據不足以證明被告涉嫌犯罪。此外，查無其他
    積極事證足以證明被告涉有公訴意旨所指犯行。原審以犯罪
    不能證明而為被告無罪諭知，認事用法並無不當，應予維持
    。檢察官上訴指稱原判決不當，為無理由，應予駁回。
五、被告經合法傳喚，無正當理由不到庭，不待其陳述逕行判決
    。
據上論結，應依刑事訴訟法第373 條、第368 條、第371 條，判
決如主文。
本件經檢察官黃和村到庭執行職務。
中    華    民    國    100    年    6    月    10    日
                  刑事第六庭審判長法  官  邱同印
                                  法  官  吳淑惠
                                  法  官  郭豫珍
以上正本證明與原本無異。
不得上訴。
                                  書記官  陳采薇
中    華    民    國   100    年    6     月    10    日